臺灣高等法院高雄分院刑事判決　　　　 　93交上易字第102號
　　上　訴　人　臺灣高雄地方法院檢察署檢察官
　　被　　　告　甲○○
上列上訴人因被告過失傷害案件，不服臺灣高雄地方法院93年度
交易字第191 號中華民國93年11月8 日第一審判決（起訴案號：
臺灣高雄地方法院檢察署93年度偵字第6952號），提起上訴，本
院判決如下：
    主  文
原判決撤銷。
甲○○從事業務之人，因業務上之過失傷害人，處有期徒刑伍月
，如易科罰金以參佰元折算壹日。
    事  實
一、甲○○係設於高雄市○○區○○路201 號1 樓「大盟書局」
    之職員，平日以駕駛該書局所有之自用小貨車載送書籍為業
    ，係以駕駛為附隨業務之人，於民國（以下同）92年9 月13
    日20時45分許，駕駛大盟書局所有、車牌號碼VK—0105號自
    用小貨車，沿高雄市○○區○○路由東往西方向行駛，行經
    裕誠路與富國路交岔口之際，欲左轉沿富國路由北往南行駛
    ，詎其原應注意汽車行近行人穿越道前，應減速慢行，遇有
    行人穿越時，無論有無交通警察指揮或號誌指示，均應暫停
    讓行人先行通過，且是時天候晴朗、市區○○道路乾燥無缺
    陷、夜間有照明、視距良好，並無不能注意之情事，竟疏未
    注意，於通過上開交叉路口行人穿越道時，未能留意行人穿
    越道之行人乙○○（原名陳秀美），仍貿然前進，致上開車
    輛右前方保險桿不慎撞擊乙○○而倒地，使之受有左足第2
    、3 、4 蹠骨骨折、左足挫傷及右手肘挫傷等傷害。嗣甲○
    ○於肇事後仍停留現場，於有偵查犯罪權限之機關及公務員
    發覺其犯罪前，即主動向據報前往處理之高雄市政府警察局
    交通大隊第十分隊員警方士勇自承係其駕車發生前揭車禍，
    並自動接受裁判，進而查悉上情。
二、案經乙○○訴由臺灣高雄地方法院檢察署檢察官偵查起訴。
    理  由
一、右揭事實，業據被告甲○○於原審及本院審理中坦承不諱，
    核與告訴人乙○○於原審及本院指訴情節相符，並有現場照
    片5 幀、道路交通事故調查報告表暨交通事故談話紀錄表各
    2 份、道路交通事故現場圖、被告駕照、VK—0105號自用小
    貨車行照暨保險卡、高雄市政府交通局車輛行車事故鑑定委
    員會93年7 月15日高市車鑑字第9307013 號鑑定意見書、高
    雄榮民總醫院診斷證明書、博正醫院診斷證明書及三民建國
    醫院診斷證明書各1 件附卷可稽，足徵被告甲○○之自白核
    與事實相符，堪予採信。按汽車行近行人穿越道前，應減速
    慢行，遇有行人穿越時，無論有無交通警察指揮或號誌指示
    ，均應暫停讓行人先行通過，道路交通安全規則第103 條定
    有明文。經查：被告甲○○駕駛前開自用小貨車，原應注意
    上揭道路交通安全之規定，且衡諸案發時、地天候晴朗、市
    區○○道路乾燥無缺陷、夜間有照明、視距良好等情事，又
    無不能注意之情形，詎其應注意、能注意而疏未注意，進而
    肇致本件事故，並造成被害人受有左足第2 、3 、4 蹠骨骨
    折、左足挫傷及右手肘挫傷等傷害，是其過失行為與被害人
    所受傷害結果二者間，具有相當因果關係，事證明確，被告
    甲○○犯行已堪認定。
二、按刑法上所謂業務，係指個人基於其社會地位繼續反覆所執
    行之事務，其主要部分之業務固不待論，即為完成主要業務
    所附隨之準備工作與輔助事務，亦應包括在內，最高法院71
    年台上字第1550號著有判例。查被告甲○○係受僱於大盟書
    局，主要業務為駕駛車輛從事書籍之載運，是其駕駛汽車要
    屬載運書籍業務之輔助行為，二者間具有直接、密切之關係
    ，準此，被告甲○○確係以駕駛為附隨業務之人無訛。核被
    告甲○○所為，係犯刑法第284 條第2 項之業務過失傷害罪
    。被告甲○○係從事駕駛業務之人，已如前述，公訴人認被
    告甲○○係犯刑法第284 條第1 項前段之普通過失傷害罪，
    於法容有未洽，惟其社會基本社會事實仍屬同一，爰於原公
    訴意旨範圍內，變更其起訴法條。被告甲○○駕車行經行人
    穿越道不依規定讓行人優先通行，因而致被害人受傷，依法
    應負刑事責任，應依道路交通管理處罰條例第86條第1 項之
    規定加重其刑。此外，被告甲○○於肇事後仍停留於案發現
    場，並於有偵查犯罪權限之機關及公務員發覺其犯罪前，主
    動向負責處理之高雄市政府警察局交通大隊第十分隊員警方
    士勇自承其因駕車發生前揭車禍，進而接受裁判等情，業據
    證人即警員方士勇於原審陳述綦詳，是被告甲○○此舉認合
    於自首之要件，應依刑法第62條前段之規定減輕其刑，並依
    同法第71條先加後減之。
三、原審予以論科，固非無見，惟查被告甲○○駕車行經行人穿
    越道不依規定讓行人優先通行，而撞傷行人乙○○倒地，並
    使其受有左足第2 、3 、4 蹠骨骨折等傷害，原判決量處有
    期徒刑3 月，尚嫌過輕，檢察官循告訴人乙○○聲請上訴指
    摘原判決量刑過輕，為有理由，原判決自應予撤銷改判。審
    酌被告甲○○是在行人穿越道撞傷行人，使被害人乙○○受
    有左足第2 、3 、4 蹠骨骨折，其傷害他人至骨折應非屬輕
    微，其迄今仍未和解理賠等一切情狀，爰量處有期徒刑5 月
    ，並諭知如易科罰金以3百元折算1日。
據上論斷，應依刑事訴訟法第369 條第1 項、第364 條、第299
條第1 項前段、第300 條，道路交通管理處罰條例第86條第1 項
，刑法第284 條第2 項前段、第41條第1 項前段、第62條前段，
罰金罰鍰提高標準條例第1 條前段、第2 條，判決如主文。
本案經檢察官陳新慶到庭執行職務。
中　　華　　民　　國　　94　　年　　1 　　月　　11　　日
                    刑事第六庭審判長法  官  王憲義
  　                                法  官  范惠瑩
    　                              法  官  張盛喜
以上正本證明與原本無異。
不得上訴。
　　　　　　　　　　　　　　　　　　書記官  楊茱宜
中　　華　　民　　國　　94　　年　　1 　　月　　12　　日
附錄本判決論罪科刑法條：
中華民國刑法第284條 (過失傷害罪)
因過失傷害人者，處6 月以下有期徒刑、拘役或500 百元以下罰
金，致重傷者，處1 年以下有期徒刑、拘役或500 百元以下罰金
。
從事業務之人，因業務上之過失傷害人者，處1 年以下有期徒刑
、拘役或1 千元以下罰金，致重傷者，處3 年以下有期徒刑、拘
役或2 千元以下罰金。
